臺灣臺南地方法院民事判決
110年度訴字第1321號
原      告  黃士薳  
訴訟代理人  蘇俊誠律師
被      告  陳奕蓁即陳采帘

兼  訴  訟
代  理  人  楊乃局  
共      同
訴訟代理人  吳明澤律師
上列當事人間請求給付違約金事件，經本院於民國110年12月20
日言詞辯論終結，判決如下：
    主      文
被告應連帶給付原告新臺幣壹佰參拾玖萬玖仟捌佰參拾玖元。
訴訟費用由被告連帶負擔。
    事實及理由
一、按訴狀送達後，原告不得將原訴變更或追加他訴，但擴張或
    減縮應受判決事項之聲明者，不在此限，民事訴訟法第255
    條第1項第3款定有明文。本件原告起訴時訴之聲明原為：被
    告應連帶給付原告新臺幣（下同）1,400,380元，並自起訴
    狀繕本送達翌日起至清償日止，按週年利率5％計算之利息。
    嗣於民國110年11月12日具狀變更聲明為：被告應連帶給付1
    ,399,839元（見本院卷第171頁），經核屬減縮應受判決事
    項之聲明，揆諸前開規定，應予准許。
二、原告主張：
　㈠被告於105年8月間向原告借貸15,000,000元，並簽立土地、
    建築改良物抵押權設定契約書（下稱系爭契約），約定以被
    告楊乃局所有坐落臺南市○○區○○段00○00地號等2筆土地及位
    於其上建號28、29、30、31、32、33號之房屋（門牌號碼：
    臺南市○○區○○路000巷00號、中興路22號）及被告陳奕蓁即
    陳采帘（下稱被告陳奕蓁）所有坐落於臺南市○○區○○段00地
    號土地（以下合稱系爭房地）設定抵押權登記與原告，借款
    期間自105年9月1日至105年12月1日共3個月，並約定每逾1
    月以借款金額千分之15（即1.5％）計算違約金。原告預扣3
    個月利息675,000元，餘款14,325,000元陸續支付被告。嗣
    上開借款於105年12月1日屆期，被告未償還，依系爭契約所
    載違約金之約定，被告自105年12月起至106年6月止，按月
    給付原告15,000,000元之1.5％即225,000元，合計1,575,000
    元後，即未再付款。
　㈡嗣系爭房地遭其他債權人聲請強制執行，原告遂就上開借款
    債權先聲請參與分配，俟取得法院拍賣抵押物之裁定後，併
    案聲請強制執行。然因被告自105年12月起至106年6月，每
    月給付之225,000元，與系爭契約所載按借款本金即15,000,
    000元之1.5％計算違約金之約定相符，原告以為被告已支付1
    05年12月至106年6月之違約金，故於本院106年度司執字第7
    0952號強制執行事件（下稱系爭執行事件）於108年9月24日
    製作之表1（下稱第一次分配表）陳報債權時，陳報債權本
    金15,000,000元，違約金自106年7月2日起算，週年利率18％
    ，嗣被告對於第一次分配表分配給原告之本金與違約金不服
    ，聲明異議，並提起分配表異議之訴。
　㈢上開被告所提分配表異議之訴，最終經臺灣高等法院臺南分
    院109年度上字第172號民事判決（下稱系爭確定判決）確定
    ，判決結果略為：兩造間總借款為14,325,000元，借貸期間
    3個月利息為644,625元，被告已清償1,575,000元，經先抵
    充利息、次充本金後，債權本金為13,394,625元【計算式：
    14,325,000元－（1,575,000元－644,625元）＝13,394,625元
    】。而原告於第一次分配表主張自106年7月2日起至108年5
    月22日之違約金為4,557,842元，據系爭確定判決所載，被
    告所給付之1,575,000元並未抵充違約金。換言之，被告自1
    05年12月2日起至106年7月1日應支付之違約金並未給付，系
    爭執行事件按系爭確定判決之意旨，於110年6月30日製作之
    分配表（下稱第二次分配表）次序3關於原告第2順位抵押權
    之違約金部分，僅列106年7月2日起至108年5月22日之違約
    金4,557,842元，至105年12月2日起至106年7月1日之違約金
    1,399,839元並未計入分配給原告，故依第二次分配表分配
    本金與違約金給原告後，被告尚積欠原告105年12月2日起至
    106年7月1日之違約金1,399,839元。為此，依系爭契約之法
    律關係提起本件訴訟等語。並聲明：被告應連帶給付原告1,
    399,839元。
三、被告抗辯：
　㈠原告先於106年11月13日於系爭執行事件具狀聲明參與分配，
    其於該狀內記載：「聲明參與分配之金額：新臺幣1500萬元
    及自106年7月2日起至清償日止依每月千分之15計算之違約
    金」，嗣取得拍賣抵押物強制執行名義，併案強制執行，系
    爭執行事件於108年9月24日製作之第一次分配表表1次序10
    第2順位載明，抵押權債權人原告之債權原本15,000,000元
    、違約金期間106年7月2日至108年5月22日，分配金額5,104
    ,110元等，可見其違約金期間係按原告當時提出之參與分配
    聲明狀所載製作。
　㈡嗣被告對第一次分配表提起分配表異議之訴，經本院108年訴
    字第1982號民事判決認定：第一次分配表表1次序10關於第2
    順位抵押權債權原本超過12,750,000元部分、違約金超過4,
    338,493元部分應予剔除，不列入分配。嗣兩造均不服提起
    上訴，經系爭確定判決認定：「上訴人陳奕蓁、楊乃局之上
    訴駁回。原判決關於剔除系爭執行事件，於108年9月24日製
    作之分配表表1，次序10關於第2順位抵押權原本逾13,394,6
    25元部分、違約金逾4,557,842元部分，暨該部分訴訟費用
    之裁判均廢棄。上訴人黃士薳其餘上訴駁回。」
　㈢系爭確定判決維持第一次分配表自106年7月2日起算之違約金
    期間，嗣系爭執行事件遵照系爭確定判決意旨，於110年6月
    30製作之第二次分配表，其表1次序3關於原告第2順位抵押
    權之違約金部分，亦明列違約金期間自106年7月2日起算。
    故縱被告遲延清償，原告既知系爭契約之約定，即得自違約
    之日起請求給付違約金，惟依原告於106年11月13日參與分
    配聲明狀聲明可知，第二次分配表並未計入105年12月2日起
    至106年7月1日之違約金，係原告自始未聲明所致。
　㈣原告先前提起分配表異議之訴經系爭確定判決後，依民事訴
    訟法第400條第1項有既判力，詎原告不甘服系爭確定判決，
    就105年12月2日至106年7月1日之違約金，復提出本院110年
    度訴字第1081號分配表異議之訴，並再提起本件給付違約金
    之訴，本件應為系爭確定判決既判力遮斷，原告提起本件訴
    訟有違一事不再理原則。
　㈤違約金本應推定為損害賠償之預約，其請求權應適用短期時
    效期間，原告主張被告應依系爭契約之約定給付自105年12
    月2日起至106年7月1日之違約金，卻於110年9月9日始提起
    本件訴訟，顯已逾民法第197條第1項前段之2年時效期間，
    其請求權時效消滅，原告之訴顯無理由。
　㈥原告於系爭執行事件之參與分配聲請狀，逕主張債權金額15,
    000,000元，並以此數額受分配，然原告交付本件借款時，
    未經協商擅予預扣3個月利息675,000元，並於本院108年度
    訴字第1982號事件中主張利息付款方式是按照民間預扣利息
    云云，實際上預扣利息之金額即為其減縮交付借款之金額。
    原告復未經協商逕予辦理預告登記，致使被告擬以系爭房地
    另找金主支援，償還本件借款，均受阻擾，遲延難解，故原
    告對債利之行使違背誠實及信用方法，其權利應不受保護。
    又系爭確定判決雖認定被告有收受借款金額中800,000元之
    交付，然被告對該認定仍屬不滿。另原告於聲請參與分配時
    未記載106年6月2日前之違約金，應是有意拋棄。
  ㈦依第二次分配表記載，原告之債權原本已受全部清償、大筆
    違約金之賠償，另受支付利息，被告則因本件抵押借款，不
    動產拍賣後一無所有，經濟能力不佳。況民法第205條約定
    利率上限於109年下修調降為16％，不無可予參照反應社會現
    象，爰依民法第252條之規定，請求准將違約金酌予減至相
    當之數額等語。並聲明：原告之訴駁回。
四、兩造不爭執事項：
　㈠被告共同於105年9月1日向原告借款15,000,000元，並簽立系
    爭契約，將系爭房地設定抵押權登記與原告，借款期間自10
    5年9月1日至105年12月1日共3個月，並約定每逾1月以借款
    金額1.5％（千分之十五）計算違約金（見本院卷第21至23頁
    ）。原告預扣3個月按每月1.5％計算之利息共計675,000元後
    ，已將餘款14,325,000元交付被告完畢。
  ㈡被告自105年12月起至106年6月止，按月給付原告225,000元
    ，合計1,575,000元。
  ㈢嗣系爭房地經被告之其他債權人聲請強制執行，經本院以系
    爭執行事件受理，原告於106年11月14日在系爭執行事件中
    聲明參與分配，其提出之民事參與分配聲明狀記載：「聲明
    參與分配之金額：1500萬元，及自106年7月2日起至清償日
    止依每月千分之15計算之違約金」（見本院卷第193頁）。
  ㈣系爭執行事件執行所得金額共計27,021,000元，第一次分配
    表次序10第2順位載明債權人即原告之債權原本為15,000,00
    0元，違約金計算期間自106年7月2日起至108年5月22日，共
    計5,104,110元（見本院卷第33至35頁）。
  ㈤被告對第一次分配表分配與原告之本金與違約金不服，聲明
    異議，並提起分配表異議之訴，經本院以108年度訴字第198
    2號判決：「本院106年度司執字第70952號給付票款強制執
    行事件於民國108年9月24日製作之分配表表1次序10關於第2
    順位抵押權債權原本超過12,750,000元部分、違約金超過4,
    338,493元部分應予剔除，不列入分配。」，兩造提起上訴
    ，經系爭確定判決認定：「上訴人陳奕蓁、楊乃局之上訴駁
    回。原判決關於剔除臺灣臺南地方法院106年度司執字第709
    52號強制執行事件，於民國108年9月24日製作之分配表表1
    ，次序10關於第2順位抵押權原本逾13,394,625元部分、違
    約金逾4,557,842元部分，暨該部分訴訟費用之裁判均廢棄
    。上訴人黃士薳其餘上訴駁回。」並於110年2月4日確定在
    案（見本院卷87至103頁）。
  ㈥第二次分配表之表1次序3第2順位載明原告之債權原本為13,3
    94,625元，違約金計算期間自106年7月2日起至108年5月22
    日，共計4,557,842元（見本院卷第43頁）。
  ㈦原告對第二次分配表不服，聲明異議，並提起分配表異議之
    訴，經本院以110年度訴字第1081號受理，嗣原告撤回起訴
    。
五、得心證之理由：
　　本件兩造爭點應在於：㈠本件起訴是否有違一事不再理原則
    ？㈡原告本件請求權是否已罹於時效消滅？㈢原告本件請求是
    否有違誠信原則？㈣本件原告請求給付違約金是否過高而應
    依民法第252條規定酌減？㈤原告依系爭契約請求被告連帶給
    付105年12月2日起至106年7月1日之違約金1,399,839元，是
    否有理由？經查：
  ㈠關於本件起訴是否有違一事不再理原則：
　  ⒈按除別有規定外，確定之終局判決就經裁判之訴訟標的，
      有既判力，民事訴訟法第400條第1項定有明文。次按訴訟
      法上所謂一事不再理之原則，乃指同一事件已有確定之終
      局判決者而言。其所謂同一事件，必同一當事人就同一法
      律關係而為同一之請求，始屬相當（最高法院79年台上字
      第2420號判決意旨參照）。又訴訟標的，乃原告為確定其
      私權之請求，或所主張或否認之法律關係是否存在，欲法
      院對之加以審判之對象，應依原告起訴主張之原因事實定
      之，原告前後主張之原因事實不同，其為訴訟標的之法律
      關係自亦不同，即非同一事件。
　  ⒉被告抗辯原告先前就第一次分配表提起分配表異議之訴，
      經系爭確定判決後，依民事訴訟法第400條第1項有既判力
      ，原告就105年12月2日至106年7月1日之違約金，又提出
      本院110年度訴字第1081號分配表異議之訴，並再提起本
      件給付違約金之訴，有違一事不再理等語。然查，原告所
      提出之本院110年度訴字第1081號分配表異議之訴，業經
      原告撤回起訴，為兩造所不爭執（不爭執事項㈦）。又第
      一次分配表關於違約金部分，係記載計算期間自106年7月
      2日起至108年5月22日，共計5,104,110元（不爭執事項㈣
      ），則被告就第一次分配表提起前述分配表異議之訴，關
      於違約金部分之訴訟標的範圍，自係以上開分配表所載期
      間內之違約金為限。而依系爭確定判決事實及理由欄內所
      載，可知系爭確定判決就違約金部分，亦係在此範圍內，
      認定自106年7月2日起至108年5月22日止之違約金為4,557
      ,842元，超過此金額之部分應予剔除，不列入分配，並據
      此諭知如不爭執事項㈤所示之主文（見本院卷第25、29頁
      ），更同時於事實及理由欄內載明「至黃士薳主張應另計
      算105年12月2日至106年7月1日違約金云云，惟黃士薳參
      與分配時係主張自106年7月2日起之違約金，而系爭分配
      表表1次序10有關違約金部分係計算自106年7月2日至108
      年5月22日，此有參與分配卷及系爭分配表可參，故黃士
      薳主張應計算之105年12月2日至106年7月1日違約金，顯
      非系爭分配表之範圍，非本件所得審酌，併予敘明。」等
      語（見本院卷第30頁）。顯見本件原告請求被告給付之10
      5年12月2日至106年7月1日違約金部分，並非臺灣高等法
      院臺南分院109年度上字第172號分配表異議之訴（下稱系
      爭前案）訴訟標的範圍，故本案請求之原因事實及訴訟標
      的與系爭前案並不相同，原告本件請求並無違反一事不再
      理原則，被告此部分抗辯，並無可採。
　㈡關於原告本件請求權是否已罹於時效消滅：
  　⒈按請求權，因十五年間不行使而消滅。消滅時效，自請求
      權可行使時起算。民法第125條本文、第128條分別定有明
      文。次按違約金債權，於因可歸責於債務人事由而債務不
      履行時，即發生而獨立存在，非民法第146條所稱之從權
      利，其請求權與原本請求權各自獨立，應適用民法第125
      條所定15年之消滅時效（最高法院107年度台上字第6號判
      決意旨參照）。
    ⒉原告提起本件訴訟，乃依系爭契約請求被告給付違約金，
      並非基於侵權行為請求被告負損害賠償責任，揆諸前揭規
      定及實務見解，自無民法第197條規定2年短期時效之適用
      ，而應適用民法第125條時效15年之規定。原告本件請求
      被告給付105年12月2日起至106年7月1日止之違約金，係
      於110年9月10日起訴，有民事起訴狀上本院收狀章可參（
      見本院卷第15頁），則原告提起本件給付違約金之請求權
      ，顯未逾15年之時效期間。被告抗辯原告之請求權已經罹
      於時效云云，亦屬無據。
　㈢關於原告本件請求是否有違誠信原則：
　  ⒈被告雖辯稱：被告向原告借款15,000,000元，原告卻以民
      間習慣預扣3個月利息675,000元，且復未經協商逕予辦理
      預告登記，其行使權利未依誠實及信用方法，違反民法第
      148條規定之誠信原則，其權利應不受保護等語，並提出
      臺南市○○區○○段00○00○00地號土地謄本為證（見本院卷第
      243至253頁）。惟查，原告於被告向其借款時，固有預扣
      3個月利息675,000元，然原告於本件主張之違約金，係請
      求依系爭確定判決所認定之債權原本即13,394,625元計算
      。而依系爭確定判決所載，該金額係以自15,000,000元扣
      除原告預扣之3個月利息675,000元後之實際交付金額14,3
      25,000元，作為系爭借款總借貸金額，其後再以被告已清
      償之1,575,000元，於抵充利息後之餘款930,375元，再抵
      充前揭本金，抵充後被告尚積欠原告之債權本金即為13,3
      94,625元。原告本件請求被告給付之違約金，既已將其預
      扣之3個月利息675,000元自借款總額內扣除，而按系爭確
      定判決所認定之尚積欠本金金額計算違約金，即難認有何
      違反誠信原則之處。又被告就其所辯原告未經協商逕予辦
      理預告登記乙節，並未提出證據資料證明，且是否就系爭
      房地辦理預告登記，與被告是否違約而須按系爭契約給付
      違約金乙事並無必然關係，尚難以系爭房地曾經辦理預告
      登記，即認原告本件請求有違誠信原則。
　　⒉被告雖辯稱原告於聲請參與分配時未記載106年6月2日前之
      違約金，應是有意拋棄等語，然觀諸被告所提出原告於參
      與分配時所提出之書狀所載（見本院卷第193頁），雖記
      載聲明參與分配之違約金部分，係自106年7月2日至清償
      日止，按每月千分之15計算等語，然並未有任何關於要拋
      棄105年12月2日起至106年7月1日止違約金債權之記載。
      而被告自105年12月起至106年6月止，有按月給付原告225
      ,000元，合計1,575,000元等情，為兩造所不爭執（不爭
      執事項㈡），則原告陳稱其未於聲明參與分配時一併就105
      年12月2日起至106年7月1日之違約金聲明參與分配，係因
      以為該部分之違約金業經被告所給付之前揭金額予以抵充
      等語（見本院卷第219頁），應屬可信。被告上開辯稱原
      告就該段違約金有要拋棄之意云云，尚非可採。
　　⒊被告雖抗辯其對系爭確定判決認定被告有收受借款金額中8
      00,000元之交付，仍屬不滿等語。然查：
　　　⑴按法院於確定判決理由中，對訴訟標的以外當事人所主
        張或抗辯之重要爭點，本於兩造辯論之結果所為之判斷
        結果，除有顯然違背法令，或當事人提出新訴訟資料足
        以推翻原判斷之情形外，於同一當事人間，就與該重要
        爭點有關之他訴訟，不得再為相反之主張，法院亦不得
        作相異之判斷，此源於訴訟上之誠信原則及當事人公平
        之訴訟法理，避免紛爭反覆發生，以達一次解決紛爭所
        生之一種判決效力（拘束力），即所謂「爭點效」，亦
        當為程序法所容許（最高法院88年度台上字第2230號、
        96年度台上字第1782號判決意旨參照）。是以，法院於
        確定判決理由中，就訴訟標的以外當事人所主張之重要
        爭點，本於當事人辯論之結果已為判斷時，除有顯然違
        背法令，或當事人已提出新訴訟資料足以推翻原判斷之
        情形外，於同一當事人就與該重要爭點有關所提起之他
        訴訟，不得再為相反之主張，法院亦不得作相反之判斷
        ，以符民事訴訟法上之誠信原則（最高法院100年度台
        上字第1900號判決意旨參照）。 
　　  ⑵經查，兩造均為系爭確定判決之當事人，經本院核閱系
        爭前案審理程序及系爭確定判決所載，該案審理法院已
        將「原告是否有將系爭借款中之800,000元交付被告」
        列為爭點，並於訴訟上讓兩造進行充分攻擊、防禦而進
        行實質之審理後，於系爭確定判決理由中認定原告所交
        付之借款包含該800,000元等情無訛，有系爭確定判決
        附卷可參（見本院卷第120頁）。被告於本件訴訟就上
        開爭執事項，再次抗辯否認有收受該800,000元，然查
        系爭確定判決並無顯然違背法令之情，被告於本件訴訟
        中亦未提出新訴訟資料，足以推翻系爭確定判決就此部
        分爭點判斷之情形，依上開說明，兩造及本院均不得為
        相反之主張或判斷，被告再次否認收受該800,000元，
        並無可採。
　㈣關於本件原告請求給付違約金是否過高而應依民法第252條規
    定酌減：
　　⒈按契約當事人以確保債務之履行為目的，約定債務人不於
      適當時期或不依適當方法履行債務時，所應支付之違約金
      ，除契約約定其為懲罰性之違約金外，概屬於賠償總額預
      定性之違約金，此觀民法第250條第2項規定及其修正理由
      自明。系爭契約約定，被告未依約於105年12月1日清償借
      款時，應每逾1月以借款金額千分之15（即1.5％）計算違
      約金，此僅係違約金額之計算方式，且未約定懲罰性質，
      是前開違約金之約定，應屬賠償總額預定性質。
　　⒉次按約定之違約金額過高者，法院得減至相當之數額，為
      民法第252條所明定，此規定乃係賦與法院得依兩造所提
      出之事證資料，斟酌社會經濟狀況並平衡兩造利益而為妥
      適裁量、判斷之權限，非謂法院須依職權蒐集、調查有關
      當事人約定之違約金額是否有過高之事實，而因此排除債
      務人就違約金過高之利己事實，依辯論主義所應負之主張
      及舉證責任。況違約金之約定，為當事人契約自由、私法
      自治原則之體現，雙方於訂約時，既已盱衡自己履約之意
      願、經濟能力、對方違約時自己所受損害之程度等主、客
      觀因素，本諸自由意識及平等地位自主決定，除非債務人
      主張並舉證約定之違約金額過高而顯失公平，法院得基於
      法律之規定，審酌該約定金額是否確有過高情事及應予如
      何核減至相當數額，以實現社會正義外，當事人均應同受
      該違約金約定之拘束，法院亦應予以尊重，始符契約約定
      之本旨（最高法院92年度台上字第2747號、93年度台上字
      第909號判決參照）；另按約定之違約金額是否相當，須
      依一般客觀事實、社會經濟狀況，債務人若能如期履行債
      務時，債權人可得享受之一切利益，為衡量之標準（最高
      法院89年度台上字第1111號、93年度台上字第2655號判決
      參照）。
    ⒊被告雖抗辯：依第二次分配表記載，原告之債權原本已受
      全部清償、大筆違約金之賠償，另受支付利息，被告則因
      本件抵押借款，不動產拍賣後一無所有，經濟能力不佳，
      況民法第205條約定利率上限於109年下修調降為16％，爰
      依民法第252條之規定，請求准將違約金酌予減至相當之
      數額等語。然被告抗辯本件違約金過高，即應由被告舉證
      證明依一般客觀事實、社會經濟狀況及原告所受損失，與
      本件違約金之約定顯不相當，以為參酌標準。本院審酌原
      告因被告逾期未清償借款所受之損害，係其無法準時取回
      借出之款項，以之再行流通或另行貸與他人以獲利之損害
      。又民法第205條原規定「約定利率，超過週年百分之二
      十者，債權人對於超過部分之利息，無請求權」，嗣於11
      0年1月20日公布修正為「約定利率，超過週年百分之十六
      者，超過部分之約定，無效」，並自公布後6個月即於110
      年7月20日生效；另「修正之民法第205條之規定，於民法
      債編修正施行前約定，而於修正施行後發生之利息債務，
      亦適用之」，民法債編施行法第10條之1定有明文，是於
      該條修正施行前發生之利息債務，並無修正後民法第205
      條規定之適用，即仍應以20％最高週年利率之上限。而系
      爭契約所約定違約金以每逾1月以借款金額千分之15計算
      ，相當於週年利率18％【計算式1.5％×12＝18％】，未逾前述
      110年1月20日修正施行前之民法第205條規定最高週年利
      率20％之限制 ，且系爭契約並未再約定被告遲延還款時應
      負擔之利息（見本院卷第23頁），則依據當時之社會經濟
      狀況，並衡諸本件非向金融機構貸款，而為民間私人借貸
      等節，本院認系爭契約所約定之上開違約金，尚無過高或
      不合理而應予酌減之情形。至原告依第二次分配表記載，
      其債權原本已受全部清償，以及自106年7月2日起之違約
      金有受部分清償之事實，僅係原告就系爭房地聲請強制執
      行，而使其借款本金及自106年7月2日起之部分違約金受
      清償之結果，尚難以此事實而認本件違約金之約定有過高
      而應予酌減。
　㈤綜上，兩造間既已於系爭契約約定如被告未按時於105年12月
    1日清償借款，則應給付每逾1月以借款金額千分之15計算之
    違約金，而原告本件起訴請求被告給付105年12月2日起至10
    6年7月1日止之違約金，並非在系爭確定判決訴訟標的範圍
    內，故並無違反一事不再理原則，且原告本件請求並未罹於
    時效消滅，亦無違反誠信原則，所請求之違約金亦無過高而
    應依民法第252條規定酌減之情形，另被告對於如本院認定
    被告應給付違約金，則被告間應負連帶責任乙節復表示無意
    見等語（見本院卷第218頁），則原告依系爭契約請求被告
    連帶給付105年12月2日起至106年7月1日之違約金1,399,839
    元【計算式：13,394,625元（債權本金）×（30/366＋182/36
    5）×18％＝1,399,839元】，為有理由，應予准許。
六、綜上所述，原告依系爭契約，請求被告給付1,399,839元，
    為有理由，應予准許。
七、本件事證已臻明確，兩造其餘主張陳述及攻擊防禦方法，經
    本院審酌後，認均不影響本件判決結果，爰不一一論述，併
    此敘明。
八、訴訟費用負擔之依據：民事訴訟法第85條第2項。
中　　華　　民　　國　　110 　年　　12 　 月　　30　　日
                  民事第二庭    法  官    余玟慧
以上正本係照原本作成　　　　　　　　　
如不服本判決，應於判決送達後20日內，向本院提出上訴狀並表
明上訴理由，如於本判決宣示後送達前提起上訴者，應於判決送
達後20日內補提上訴理由書（須附繕本）。
如委任律師提起上訴者，應一併繳納上訴審裁判費。
中　　華　　民　　國　　111 　年　　1 　　月　　6 　　日
                                書記官    于子寧